臺灣屏東地方法院民事判決
111年度潮簡字第636號
原      告  嚴秀珠  


被      告  簡玉禛  



上列當事人間請求損害賠償事件，經原告提起刑事附帶民事訴訟
（本院111年度附民字第131號），由本院刑事庭裁定移送民事庭
審理，本院於民國111年9月28日言詞辯論終結，判決如下：
    主  文
被告應給付原告新臺幣壹拾萬元，及自民國111年3月20日起至清
償日止，按年息5％計算之利息。
本判決第一項得假執行。但被告如以新臺幣壹拾萬元為原告預供
擔保，得免為假執行。
    事實及理由
一、原告主張：
  ㈠被告應瞭解目前國內社會上層出不窮之不法份子為掩飾渠等
    不法行徑，避免執法人員之追究及處罰，經常利用他人之金
    融機構帳戶收取犯罪所得，以掩飾、隱匿不法所得之去向，
    因此，在客觀可以預見一般取得他人金融存款帳戶使用之行
    徑，常與財產犯罪所需有密切關連。詎仍基於縱有人持其所
    有之帳戶作為詐欺取財及洗錢之犯罪工具，亦不違背其本意
    之幫助犯意，於民國110年5月21日13時許，在高雄市旗山區
    某統一超商內，將其所申辦之中華郵政股份有限公司帳號00
    0-00000000000000號帳戶(下稱系爭帳戶)提款卡及密碼，寄
    送予真實姓名年籍均不詳之詐騙集團成員使用。嗣該詐騙集
    團取得系爭帳戶後，於110年5月24日17時35分許，假冒原告
    侄子嚴軍展佯稱：與人合夥開設飲料店，急需用錢云云，致
    原告陷於錯誤，於同年5月25日14時54分許匯款新臺幣（下
    同）10萬元至系爭帳戶，旋遭詐騙集團提領一空，進而隱匿
    上開不法所得之去向（下稱系爭犯行），致原告受有10萬元
    損害。
  ㈡而被告所為系爭犯行，經檢察官提起公訴，嗣本院以111年度
    金簡字第87號刑事簡易判決，認定被告觸犯刑法第30條第1
    項、第339條第1項之幫助詐欺取財罪及刑法第30條第1項、
    洗錢防制法第14條第1項之幫助一般洗錢罪，判處有期徒刑2
    月，併科罰金1萬元確定在案（下稱系爭刑事案件）。綜上
    ，原告爰依據侵權行為之法律關係請求被告賠償損害等語，
    並聲明：被告應給付原告10萬元，及自刑事附帶民事起訴狀
    繕本送達之翌日起至清償日止，按年息5％計算之利息。
二、被告之答辯：伊對於有為系爭犯行，經系爭刑事案件判處罪
    刑確定在案之事實，不予爭執。惟伊不同意原告之請求，伊
    也是被別人騙走的等語。
三、本院之判斷：
  ㈠按「因故意或過失，不法侵害他人之權利者，負損害賠償責
    任。故意以背於善良風俗之方法，加損害於他人者亦同」、
    「數人共同不法侵害他人之權利者，連帶負損害賠償責任。
    不能知其中孰為加害人者亦同。造意人及幫助人，視為共同
    行為人。」，民法第184條第1項、第185條定有明文。
  ㈡本件原告主張被告有為系爭犯行，且經系爭刑事案件判處罪
    刑確定在案等情，有系爭刑事案件判決、被告之台灣高等法
    院被告前案紀錄表各1份在卷可參，且經本院依職權調閱系
    爭刑事案件卷宗核閱無誤，而被告雖辯稱：伊也是被別人騙
    走的等語，惟被告確有為系爭犯行，經檢察官提起公訴且本
    院以系爭刑事案件判決認定觸犯上揭罪名等情，業經本院於
    系爭刑事案件判決理由認定甚詳，被告就其上揭辯解，並未
    提出相關事證供本院參酌，況被告為智識正常之成年人，衡
    情應可預見其提供系爭帳戶予他人使用，極有可能遭詐欺集
    團做為人頭帳戶使用，且使詐欺犯罪難以追查，助長他人犯
    罪，又被告就系爭犯行，於系爭刑事案件審理時亦為認罪之
    陳述，是本院綜合參酌上揭事證，認為原告上揭主張，應堪
    採信。查被告所為系爭犯行，業已觸犯上揭罪名，並經系爭
    刑事案件判處罪刑確定在案，致原告因而受有財產上損失10
    萬元，則參諸上揭民法第184條第1項等規定，被告自應負侵
    權行為之損害賠償責任。綜上，原告依據侵權行為之法律關
    係，請求被告給付10萬元，及自刑事附帶民事起訴狀繕本送
    達翌日（即111年3月20日）起至清償日止，按年息5％計算之
    利息，為有理由，應予准許。
四、本件係依據民事訴訟法第427條適用簡易訴訟程序所為被告
    敗訴之判決，依同法第389條第1項第3款規定，應依職權宣
    告假執行，本院並依同法第392條第2項規定，依職權宣告被
    告如預供擔保，得免為假執行。又依刑事訴訟法第505條規
    定，本件附帶民事訴訟免納裁判費，而本件並無其他訴訟費
    用，自毋庸諭知訴訟費用之負擔，附此敘明。
中　　華　　民　　國　　111 　年　　10　　月　　28　　日
                  潮州簡易庭法官 呂憲雄
正本係照原本作成。
如對判決上訴，須於判決送達後廿日內向本院提出上訴狀，其未
表明上訴理由者，應於提出上訴後二十日內向本院補提理由書狀
（均須按他造當事人之人數附繕本）。如委任律師提起上訴者，
應一併繳納上訴審裁判費。
　　　　　　　　 
中　　華　　民　　國　　111 　年　　10　　月　　28　　日
                           書記官 粘嫦珠